【裁判字號】    99,訴,439
【裁判日期】    991213
【裁判案由】    遷讓房屋等
【裁判全文】
臺灣基隆地方法院民事判決               99年度訴字第439號
原      告  許淑娟
被      告  胡金次
上列當事人間請求遷讓房屋等事件，本院於中華民國99年11月29
日辯論終結，茲判決如下：
    主  文
被告應自「基隆市安樂區○○○路79之２號房屋」遷出，將房屋
交還原告，並給付原告新臺幣肆萬捌仟元及自民國九十九年十一
月十九日起至交還上開房屋之日止按月以新臺幣壹萬貳仟元計算
之損害金。
訴訟費用陸仟陸佰壹拾元由被告負擔。
本判決於原告以新臺幣貳拾萬元為被告供擔保後，得為假執行。
    事實及理由
一、本件原告起訴主張：被告於民國（下同）99年４月20日向伊
    承租「基隆市安樂區○○○路79之２號房屋」（下稱系爭房
    屋），約定租期為１年（即自99年４月20日起至100.年４月
    20日止），租金為每月新臺幣（下同）12,000元，於每月１
    日先為給付（實際上於每月20日給付），押租金12,000元，
    立有「房屋租賃契約書」１件為證。被告租得系爭房屋後，
    除曾支付99年５、６月份之租金各6,000.元，尚欠12,000元
    外，其後即未再依約支付租金，至99年11月止，共積欠７月
    份至10月份共４個月租金計48,000元未付，經渠迭次催討，
    被告均置之不理；又伊曾於99年９月２日以郵局存證信函催
    告被告給付租金，被告卻故不收受，遭郵局退回，爰以第一
    次言詞辯論期日（即99年11月15日）為向被告表示終止租約
    之日。兩造之租約既經終止，被告即應將系爭房屋交還予伊
    ，詎被告至今仍拒絕搬離系爭房屋，將房屋還伊等情，為此
    依租賃及不當得利之法律關係提起本件訴訟，請求判命被告
    自系爭房屋遷出，將房屋還伊，並給付伊48,000元及自99年
    11月19日起至交還系爭房屋之日止按月以12,000元計算之損
    害金。並陳明：伊願供擔保，請准宣告假執行（即為以預供
    擔保為條件之假執行宣告）。
二、被告自認原告所述為真，惟以：渠因經濟不景氣，生意不佳
    ，營業不善，已經歇業，生財器具無處可放，故尚難將系爭
    房屋交還原告。又渠現在工作不穩定，無法他遷，而生財器
    具尚有價值，渠亦不能將之拋棄等語，資為抗辯。
三、查原告主張：(一)被告於99年４月20日向伊承租系爭房屋，
    約定租期為１年，租金為每月12,000元，於每月１日先為給
    付（實際上於每月20日給付），押租金12,000元等租約之內
    容；(二)被告除曾支付99年５、６月份之租金各6,000.元，
    尚欠12,000元外，其後即未再依約支付租金，至99年11月止
    ，共積欠７月份至10月份共４個月租金計48,000元未付，經
    伊迭次催討，被告迄未給付：(三)伊已向被告表示終止租約
    ，不再將系爭房屋租予被告，請被告將系爭房屋交還；(四)
    被告迄今仍未付清房租，亦未搬離系爭房屋，將房屋交還於
    伊等事實，均為被告所自認，並有「房屋租賃契約書」乙件
    在卷可資佐證，原告之主張自堪信為真實。亦即被告確有積
    欠原告99年７月份至10月份共４個月租金計48,000元租金未
    付，兩造間之租約並已經原告合法終止，被告已無權再占用
    系爭房屋，應將系爭房屋交還原告。從而原告依租賃及不當
    得利之法律關係，訴請被告自系爭房屋遷出，將系爭房屋交
    還予伊，並給付伊48,000元及租約終止後至交還系爭房屋之
    日止相當於租金額（即每月12,000元）之損害金，自屬正當
    ，應予准許。
四、訴訟費用（即裁判費）6,610.元，依民事訴訟法第78條之規
    定，應由敗訴之被告負擔，爰一併確定其數額如主文第２項
    所示。
五、原告陳明願供擔保，請准宣告假執行（即為以預供擔保為條
    件之假執行宣告，經核亦無不合，爰酌定相當之擔保金額一
    併准許之。
六、據上論結，本件原告之訴為有理由，依民事訴訟法第78條、
    第0390條第２項，判決如主文。
中    華    民    國    99    年    12    月    13    日
                  民事庭法      官  林金發
以上正本係照原本作成。
如不服本判決，應於本判決送達後20日內向本院提出上訴狀（並
附繕本）及繳納上訴裁判費，上訴於臺灣高等法院。如有委任律
師提起上訴者，應一併繳納上訴審裁判費。
中    華    民    國    99    年    12    月    13    日
                        法院書記官  李建毅

司法院資訊處製作；財團法人民間司法改革基金會備份。
